Inventaris van de familiearchieven van de Familie Van Bylandt-Halt, Familie Van Bylandt-Rheydt, 1289-1970
Nationaal Archief, Den Haag
- Rechten en bevoegdheden, A-3
  - De polder het Nieuwland genaamd Den Andel
    - Beheer, c
      - Financiën, c.3
        - Akten van schuldbekentenis, opgemaakt door het "Bureau de la conservation des hypothèques" van Frans Leerdam, Evert van der Hoeven en Arend van de Lelie, pachters in het Nieuwland, voor Hendrik Collot d'Escury, met bijlage;., 1813; 262; 4 stukken
        - Akte van verpachting door Hendrik Collot d'Escury aan Louw Cornelis van Geest van drie morgen tweehonderd roeden weiland en twee morgen teelland in het Nieuwland., 1816; 263; 1 stuk
        - Rekening over de koopsom van de staat ontvangen voor een gedeelte van het Nieuwland, opgemaakt door de penningmeester J.F.A. Leesberg, 1866, afgehoord; met bijlagen, 1867. Afschrift., 264; 1 omslag
        - Memorandum van bankiers Schill & Capadose aan M.A.O.C. van Bylandt betreffende de inkomsten uit het Buiten-Nieuwland., 1905; 265; 1 stuk
  - De heerlijkheid Sliedrecht
    - Lokhorst of Oversliedrecht
      - Belening en verwerving, a
        - Akten van belening door de heren van de Merwede met de ambachtsheerlijkheid Oversliedrecht met bijbehorende rechten., 1394-1759; 266-280; 17 charters 2 katernen 2 stukken
          - Van: Arnout van Lokhorst, 1394, 266; 1 charter
          - Van: Jan van Lokhorst, 1413, 267; 1 charter
          - Van: Gerard van Lokhorst, 1439, 268; 1 charter
          - Van: Gerard van Lokhorst, 1441, 269; 1 charter
          - Van: Jan van Lokhorst, 1480, 270; 1 charter
          - Van: Gerard van Lokhorst, 1497, 271; 1 charter
          - Van: Vincent van Lokhorst, met bijlage, 1565; 1569, 272; 1 charter 1 stuk
          - Van: Nicolaas van Matenesse, 1597, 273; 1 charter
          - Van: Cornelis van Matenesse, 1631, 274; 1 charter
          - Van: Anna van Matenesse, 1641, 275; 1 charter
          - Van: Johan van Schagen, 1663, 276; 1 charter
          - Van: Johan Teding van Berkhout, 1675, 277; 1 charter
          - Van: Johan van der Burch, met authentiek afschrift, 1696; 1758, 278; 1 charter 1 katern
          - Van: Mr. Adriaan Dingeman van der Burch, 1732, 279; 1 charter
          - Van: Mr. Johan van der Burch, met authentiek afschrift, 1732; 1758, 279A; 1 charter, 1 katern, 1 stuk
          - Van: Simeon Petrus Collot d'Escury en Levina van der Burch, 1759, 280; 2 charters
        - Onderhandse akte van verdeling tussen Jan van Lokhorst en Jan van der Boekhorst van de tienden in Oversliedrecht, waarbij Jan van Lokhorst tweederde en Jan van der Boekhorst eenderde krijgt., 1417; 281; 1 charter
        - Akten van belening door de heren van de Lek tot 1625, daarna door de heren van Lekkerkerk en Zuidbroek, met een tiende gelegen aan weerszijden van de Merwede in Sliedrecht en Oversliedrecht., 1452-1760; 282-293; 12 charters
          - Van: Jan van der Boekhorst, 1451, 282; 1 charter
          - Van: Willem van Lokhorst, 1465, 283; 1 charter
          - Van: Jan van Lokhorst, 1494, 284; 1 charter
            Een kwart van het charter is afgescheurd
          - Van: Gerard van Lokhorst, 1497, 285; 1 charter
          - Van: Vincent van Lokhorst, 1581, 286; 1 charter
          - Van: Geertruida van Lokhorst, 1601, 287; 1 charter
          - Van: Cornelis van Matenesse, 1631, 288; 1 charter
          - Van: Johan van Schagen, 1658, 289; 1 charter
          - Van: Johan Teding van Berkhout, 1675, 290; 1 charter
          - Van: Johan van der Burch, 1696, 291; 1 charter
          - Van: Mr. Johan van der Burch, 1754, 292; 1 charter
          - Van: Simeon Petrus Collot d'Escury, 1760, 293; 1 charter
        - Akten van belening door de heren van de Lek tot 1625, daarna door de heren van Lekkerkerk en Zuidbroek met de helft van een tiende, de Thiendhove geheten, gelegen in Oversliedrecht., 1602-1740; 294-299; 7 charters
          - Van: Willem van Beveren, met getransfigeerd retroactum, 1602; 1591, 294; 2 charters
          - Van: Jacob van Bleyenburg, 1631, 295; 1 charter
          - Van: Adriaan van Bleyenburg, 1634, 296; 1 charter
          - Van: Levina de Vries, weduwe van Adriaan van Bleyenburg, 1685, 297; 1 charter
          - Van: Charlotte Elisabeth van Bleyenburg, 1700, 298; 1 charter
          - Van: Simeon Petrus Collot d'Escury, 1740, 299; 1 charter
        - Akte van belening door Karel Lodewijk de Pagniet van Simeon Petrus Collot d'Escury met enkele tienden in Sliedrecht en Niemandsvriend., 1776; 300; 1 stuk
      - Bestuur, b
        - Algemeen, b.1
          - Vidimus van een akte houdende vrijstelling van herbedijking van Oversliedrecht, verleend door Floris V van Holland aan Hendrik van de Lek, in ruil voor diens recht van naasting in Holland, 1514; met retroacta, 1289, 1329., 301; 2 charters
            De datum van de akte uit 1289 en de verwijzing in het vidimus van 1329 daarnaar zijn beiden fout, nl. 1389
          - Register van resoluties van de heerlijkheid Sliedrecht, opgemaakt door de sekretaris van Sliedrecht., 1675-1696; 302; 1 deel
          - Staat van stukken van de ambachtsheerlijkheden van Naaldwijk, Sliedrecht en Oversliedrecht overgedragen aan Hendrik Collot d'Escury met bijlage., 1795; 303; 3 stukken
        - Geschillen, b.2
          - Stukken betreffende het proces tussen Adriaan van Bleyenburg, heer van Naaldwijk, Johan van der Burch, heer van Niemandsvriend, en Johan Teding van Berkhout, heer van Sliedrecht, inzake de bevoegdheid tot het benoemen van een predikant, 1675-1680, met retroacta, 1593-1675. Uittreksels en afschriften., 304; 1 pak
          - Stukken betreffende het proces tussen Johan Teding van Berkhout en de kerkeraad van Sliedrecht inzake de bevoegdheid tot het benoemen van een predikant, 1678-1679; met retroacta, 1503-1678. Uittreksels en afschriften., 305; 1 pak
          - Sententies van het Hof van Holland en de Hoge Raad van Holland in de zaak tussen Johan van der Burch, heer van Oversliedrecht en Naaldwijk en Elisabeth Franken, vrouwe van Niemandsvriend, met haar zoon Gerard van der Burch, betreffende de benoeming van hoogheemraaden in de Alblasserwaard, met bijlagen., 1703, 1707, 1710; 306; 3 charters 2 stukken
          - Stukken betreffende het proces tussen Johan van der Burch en de kerkeraad van Sliedrecht inzake de bevoegdheid tot het benoemen van een predikant, 1706-1707; met retroacta, 1662, 1679, 1680, 1689., 307; 1 pak
          - Mandement van het Hof van Holland voor Catharina van Lier als borg voor haar zoon Evert van Asperen, schout en sekretaris van Sliedrecht en Naaldwijk, betreffende de betaling van achterstallige recognitiegelden aan Johan van der Burch, met exploot., 1748; 308; 1 charter 1 stuk
        - Functionarissen, b.3
          - Akten van verpachting door Gerard en Willem van Lokhorst van schoutambt en rechterschap met visserijen en vogelarijen en rentmeesterschap in Sliedrecht., 1541, 1548, 1554; 309-312; 4 stukken
            - Het schoutambt en het rechterschap aan Adriaan Cornelisz, 1541, 309; 1 stuk
            - Het schoutambt en het rechterschap aan Adriaan Buierman, 1548, 310; 1 stuk
            - Het rentmeesterschap aan Willem Martijnsz, 1554, 311; 1 stuk
            - Het schoutambt en het rechterschap aan Willem Martijnsz, 1554, 312; 1 stuk
          - Akten van verpachting door de erfwatergraaf en de waterheemraden van de Overwaard van de wiel van het gemeenschappelijk land in Sliedrecht en het schoutambacht van Naaldwijk, waarvoor onderhoudswerkzaamheden aan de dijk verricht moeten worden., 1558, 1579; 313-315; 3 charters
            - Aan Teunis Cornelisz, 1558, 313; 1 charter
            - Aan weduwe Geertje Teunis Cornelisz en haar kinderen, 1558, 314; 1 charter
            - Aan Wouter Cornelisz, 1579, 315; 1 charter
          - Brief van de gecommitteerden van de dorpen van de Alblasserwaard aan de schout en de gerechten van Sliedrecht, betreffende salarisverhoging voor dijkgraaf en hoogheemraden., 1651; 316; 1 stuk
      - Beheer, c
        - Algemeen, c.1
          - Stukken afkomstig van en namens de dijkgraaf en de hoogheemraden van de Alblasserwaard aan de heren van Lokhorst betreffende het onderhoud aan de dijken, met authentieke afschriften., 1578-1662; 317; 1 omslag
          - Stuk houdende verklaring door landmeter Johan van Straten aan Adriaan van Bleyenburg betreffende de afmeting van drie stukken land in Sliedrecht., 1651; 318; 1 stuk
          - Brief en telegram gewisseld tussen bankier G. Veth en beheerder L.M. Prins betreffende de komst van G. Veth naar Sliedrecht., 1904; 319; 2 stukken
        - Tienden en visrechten, c.2
          - Lijst houdende voorwaarden voor het verpachten van tienden in Sliedrecht met aantekening van de verpachting, opgemaakt door de rentmeester van Johan van Raasfelt, echtgenoot van Anna van den Boomgaart, weduwe van de heer van Hazerswoude, Lokhorst en Sliedrecht., 1651-1652; 320; 1 katern
          - Stukken betreffende de visrechten van C.J.E. van Bylandt in het Gasthuiswater in de Merwede bij Sliedrecht., 1848, 1889, 1894, 1899; 321; 1 omslag
          - Stukken betreffende het tiendrecht in Sliedrecht geheven door bankier G. Veth, gemachtigd door M.A.O.C. van Bylandt., 1909-1910; 322; 1 omslag
        - Financiën, c.3
          - Aantekeningen betreffende inkomsten en uitgaven van N.N., 17e eeuw; 323; 1 stuk
          - Register van jaarlijkse kosten ten laste van de ambachtsheerlijkheid Sliedrecht opgemaakt door de schout en de heemraden van Sliedrecht., 1642-1665; 324; 1 deel
          - Kohier van tienden en schaftgelden in Sliedrecht opgemaakt door de schout van Naaldwijk, met tekeningen van de betreffende percelen., 1690-1691, 1696-1697, 1700-1701; 325; 1 omslag
          - Register van inkomsten en uitgaven, met aantekeningen over de heerlijke rechten, met tafel., 1696-1718; 326; 1 deel
          - Kohier van de binnenlandse omslag van 1703, opgemaakt door de stadhouder en de heemraden van Sliedrecht. Afschrift., 1704; 327; 1 katern
          - Manuaal van de goederen van Simeon Petrus Collot d'Escury, met bijlagen., 1771-1799; 328; 1 deel
          - Rekeningen van Jan Prins Ariesz, rentmeester van de heerlijkheid Sliedrecht, met bijlagen., 1861-1867; 329-333; 5 omslagen
            - 1861, afgehoord, 1863, 329
            - 1862, afgehoord, 1864, 330
            - 1864, afgehoord, 1866, 331
            - 1866, afgehoord, 1868, 332
            - 1867, afgehoord, 1869, 333
          - Proces-verbaal van verhuur, gepasseerd voor notaris Van Steenbergen door Eugène Jean Alexander van Bylandt, voogd over Carel Jan Emilius van Bylandt, van wei- en hooilanden, Authentiek afschrift., 1861; 334; 1 katern
    - Naaldwijk
      - Belening en verwerving, a
        - Akten van transport gepasseerd voor schout en schepenen van Naaldwijk van de ambachtsheerlijkheid Naaldwijk met bijbehorende rechten, met retroacta., 1625, 1742; 335-336; 3 charters 4 stukken
          - Door: De dijkgraaf en de hoogheemraden van de Alblasserwaard aan Adriaan van Bleyenburg, met retroactum en bijlage, 1625, 335; 2 charters 1 stuk
          - Door: Johan van der Burch aan Simeon Petrus Collot d'Escury, met retroacta, 1742, 336; 1 charter 3 stukken
      - Bestuur, b
        - Uittreksel uit het register van de Overwaard voor Adriaan van Bleyenburg betreffende de rechten van de heren van Naaldwijk., 1625; 337; 1 stuk
        - Ambachtsregisters van Naaldwijk, opgemaakt door de schout en de heemraden van Sliedrecht., 1642-1647, 1647-1657a, 1657-1664b, 1669-1696c; 338; 4 delen
          Aanvragen met inv.nr. 338 niet a, b of c vermelden
      - Beheer, c
        - Register van opbrengsten uit de rechten van de ambachtsheerlijkheid Naaldwijk, opgemaakt door Hendrik Collot d'Escury; met aantekeningen betreffende inkomsten uit obligaties e.d., 1804; 339; 1 deel
    - Niemandsvriend
      - Belening en verwerving, a
        - Akten van belening door de heren van Nijenrode met het halve schoutambt van Niemandsvriend, de helft van het recht van naasting van de Tollesteeg in Sliedrecht en een kwart van de opbrengst van de tienden van de Brede Weer in Sliedrecht, bestaande uit 31 morgen, met bijlagen., 1693, 1713, 1771; 340-342; 2 charters 3 stukken
          - Van: Gerard van der Burch, Authentiek afschrift, 1693. 1703, 340; 1 stuk
          - Van: Johan van der Burch, 1713, 341; 1 charter
          - Van: Hendrik Collot d'Escury, met bijlagen, 1771, 342; 1 charter 2 stukken
        - Akten van belening door de heren van Lekkerkerk en Zuidbroek met de tienden van Niemandsvriend, 1714, 1773; met bijlagen, 1784., 343-344; 2 charters 2 stukken
          - Van: Johan van der Burch, 1714, 343; 1 charter
          - Van: Hendrik Collot d'Escury, met bijlagen, 1773; 1784, 344; 1 charter 2 stukken
- Eigendommen, A-4
  - Den Bommel, Herkingen en Middelharnis
    - Eigendomsbewijzen van Eugène Jean Alexander van Bylandt voor Carel Jan Emilius van Bylandt, bij akte van scheiding van 1876, van stukken land gelegen in de gemeenten Herkingen Melissant en Middelharnis, 1870, 1871, 1876; met retroacta, 1739, 1745, 1861., 345; 1 omslag
    - Uittreksels van de kadastrale legger van Den Briel betreffende het eigendom van M.A.O.C. van Bylandt van percelen land in Den Bommel en Melissant., 1912, 1913; 346; 3 stukken
  - Breukelen, Breukelerwaard en Maarssen
    - Akten van transport gepasseerd voor schout, landgenoten en buren van Breukelerwaard aan Janna van Drakenburg van vier morgen land in Breukelerwaard., 1491, 1492; 347-348; 2 charters
      - Door: Cornelis Petersz, 1491, 347; 1 charter
      - Door: Cornelis Ghijsbertsz, 1492, 348; 1 charter
    - Onderhandse akte van verpachting door Elizabeth Willemsdochter van Oostrum aan Cornelis Joostenz, van tien morgen land in Breukelen., 1554; 349; 1 charter
    - Akten van transport gepasseerd voor schout en buren van Breukelerwaard aan Johanna van Wyck, weduwe van Lambert Canter, met retroacta., 1562, 1568. 1562, 1585; 350-351; 4 charters 1 stuk
      - Door: Wouter Gerritsz Spijker van twee en kwart morgen land, met een retroactum, 1562, 350; 1 charter 1 stuk
      - Door: Cornelis Peter Tomsz van een huis met drie morgen land, met retroactum, 1585; 1568, 351; 3 charters
    - Akte van transport gepasseerd voor een notaris te Utrecht door Cornelis de Cock van Delwijnen, voor Adriaan Canter aan Adriaan van Bleyenburg van anderhalve morgen land bij Maarssen en drie morgen land in Breukelerwaard, 1645, met retroacta, 1631. Authentieke afschriften, 1631, 1670., 352; 3 stukken
    - Akte van transport gepasseerd voor schout en schepenen van Maarssen door Johan Vinck, rentmeester van het Convent van Mariendaal, aan Adriaan van Bleyenburg van een hofstede met bijbehorend land in Maarssen, 1649; met retroacta en bijlage, 1620, 1646, 1648., 353; 1 charter, 2 stukken
  - Dordrecht
    - Akte van transport gepasseerd voor schepenen van Dordrecht door Willem Samenkooper Jacobsz aan Jan Buis Willemsz van een erf met toebehoren in Dordrecht., 1457; 354; 1 charter
  - 's-Gravenhage
    - Akten van verkoop door bankiers Schill & Capadose voor M.A.O.C. van Bylandt aan J.J. Stein en de direkteuren van de N.V. Nationaal Grondbezit en de maatschappij Laan van Meerdervoort van percelen land tussen de Wassenaarseweg, de Jan van Nassaustraat en de Benoordenhoutseweg, 1905, 1906; met retroacta, 1903-1906. Concepten., 355; 1 pak
    - Uittreksels van de kadastrale legger van 's-Gravenhage betreffende het eigendom van percelen land van C.J.E. van Bylandt en M.A.O.C. van Bylandt., 1905, 1908, 1912; 356; 4 stukken
    - Brief houdende akte van verkoop door bankier G. Veth voor M.A.O.C. van Bylandt aan de Bataafsche Petroleum Maatschappij van percelen land tegenover Oostduin, met retroacta., 1914; 357; 1 omslag
    - Uittreksel uit een akte van transport door M.A.O.C. van Bylandt van percelen land tussen de Wassenaarseweg en de Waalsdorperweg., 1920; 358; 1 stuk
  - Heinenoord
    - Stuk houdende uitspraak van het gerecht van Dordrecht in de zaak tussen Jan Servaas Taalman voor Frans Buis Willemsz en Stijntje Slingeland Jansdochter betreffende de eigendom van vier morgen land in Heinenoord., 1524; 359; 1 stuk
  - Mijnsherenland
    - Akte van scheiding en deling tussen de erfgenamen van Willem en Alijt van der Bies van hun nagelaten land gelegen in de heerlijkheid van Moerkerken., 1560; 360; 1 stuk
  - Het Nieuwland genaamd Den Andel en 's-Gravenzande
    - Legger van de eigendommen in het Nieuwland en Zandambacht van mr. Quirijn van Strijen, opgemaakt door Epenhuyzen, dijkgraaf van het Nieuwland., 18e eeuw, 1713; 361; 2 katernen
    - Akten van transport gepasseerd voor schout en schepenen van Zandambacht aan Hendrik Collot d'Escury van stukken land in het Nieuwland en 's-Gravenzande, 1790-1797; met retroacta en bijlagen, 1710-1798., 362-366; 10 charters 1 omslag 10 stukken
      - Door: Johan Knops, penningmeester, voor Cornelia van den Santheuvel, weduwe van mr. Quirijn van Strijen, van zesendertig morgen vijfhonderd en negenenzeventig roeden land en een deel van de opbrengst van het vrije zevende deel gelegen in het Buiten-Nieuwland, 1790; met retroacta en bijlagen, 1710, 1726, 1752, 1787, 1790, 1790, 362; 3 charters
      - Door: J. Huygens, notaris voor mr. Adriaan Wittert, heer van Bloemendaal, van achttien morgen wei- en teelland in 's-Gravenzande, 1794; met retroacta, 1757-1794, 1794, 363; 1 charter 1 omslag
      - Door: Abraham van Linden voor Hendrik Zandijk en zijn echtgenote Anna Santijn van twee morgen land honderd vijftig roeden land en drie morgen land in het Nieuwland, 1794, 364; 1 charter
      - Door: Arie Jansz van Hees van drie morgen en vierhonderd roeden land in het Nieuwland, 1795; met retroacta en bijlagen, 1777, 1795, 365; 2 charters
        Zie bijlage II. 2 stukken
      - Door: Oswald Christoffel Ooster, gemachtigd door George Philip Kienen, gemachtigd door zijn echtgenote Maria Adriana van Assendelft van vijf morgen twee hond en vijftig roeden teelland, en vier morgen twee hond en negenenzeventig roeden teelland, en een morgen twee hond en achtentachtig roeden weiland in het Nieuwland, 1797; met bijlagen, 1798, 1797, 366; 3 charters 2 stukken
    - Procesverbaal van de openbare verkoop gepasseerd voor notaris Van der Kest Wittens door de kerkmeesters van de Hervormde kerk te 's-Gravenhage aan J.D.N. van der Trappen voor Hendrik Collot d'Escury van twee morgen teelland gelegen in het Nieuwland, met bijlagen. Authentiek afschrift., 1815; 367; 1 katern 1 stuk
    - Uittreksels van de kadastrale leggers van 's-Gravenzande betreffende het eigendom van C.J.E. van Bylandt en M.A.O.C. van Bylandt van percelen land te 's-Gravenhage, met bijlagen., 1895, 1905. 1912, 1929; 368; 1 omslag
    - Akte van ruiling gepasseerd voor notaris J.J.M. Braun tussen J. van der Hout, D. Boon, gemachtigd door N.V. Maatschappij voor landen tuinbouw, en T. Langendoen van twee percelen weiland en een perceel tuinland te 's-Gravenzande, 1928; met bijlage, 1929. Authentiek afschrift., 369; 4 stukken
  - Piershil
    - Akte van transport gepasseerd voor schout en schepenen van Piershil door Gillis van Hesse aan Hendrik Pelt van een huis met eenendertig gemet tweehonderd zesenvijftig roeden weiland gelegen ten zuiden van Piershil, 1721; met afschrift, (19e eeuw)., 370; 1 charter 1 stuk
  - Sliedrecht
    - Kraaiestein
      - Akten van transport gepasseerd voor schout en schepenen van Niemandsvriend aan Simeon Petrus Collot d'Escury van land in Kraaiestein en Beneden-Kraaiestein, met retroacta., 1738, 1740. 1740, 1743; 371-372; 5 charters
        - Door: De erfgenamen van Arien Joosten van drie stukken land in Beneden-Kraaiestein, 1740, 371; 2 charters
        - Door: Arie Ariensz van twee stukken land in Kraaiestein en Beneden-Kraaiestein, met retroacta, 1738, 1740. 1743, 372; 3 charters
    - Lokhorst of Oversliedrecht
      - Akten van scheiding en deling gepasseerd voor schout en heemraden van Sliedrecht tussen Adriaan van Bleyenburg, Jacob Jaspertsz, Jan Pietersz, Arie Teunis en Cornelis Pietersz voor Stijntje Herbers van twaalf morgen land gelegen in Sliedrecht, 1653; met retroacta, 1627. Authentieke afschriften., 373; 4 stukken
      - Uittreksel van een akte van transport gepasseerd voor schout en schepenen van Sliedrecht door Johan van der Burch aan Schalk Jansz van Wijde van een stuk dijk met bijbehorend land., 1726; 374; 1 stuk
      - Akten van transport gepasseerd voor schout en schepenen van Niemandsvriend, Naaldwijk en Sliedrecht aan Simeon Petrus Collot d'Escury van stukken land in Sliedrecht., 1744, 1747, 1759; 375-377; 3 charters
        - Door: Willem Meesz van een morgen tweehonderd roeden land, 1744, 375; 1 charter
        - Door: Mr. Johan van der Burch voor de erfgenamen van Adriaan Dingeman van der Burch van drie morgen min een hond land, 1747, 376; 1 charter
        - Door: Martinus Snep van vier stukken land, 1759, 377; 1 charter
      - Akten van transport gepasseerd voor schout en schepenen van Sliedrecht door Johannes Becius aan Hendrik Collot d'Escury van een huis met negen morgen in Sliedrecht en zes morgen honderd roeden in Niemandsvriend, 1780; met retroacta, 1762, 1780., 378; 2 charters 2 stukken
      - Uittreksel van de kadastrale legger van Gorinchem betreffende het eigendom van M.A.O.C. van Bylandt van percelen land te Sliedrecht., 1912; 379; 1 katern
      - Uittreksel van de kadastrale legger van Dordrecht betreffende het eigendom van M.A.O.C. van Bylandt van percelen land in Sliedrecht, met plattegronden., 1969; 1910; 380; 1 omslag
    - Niemandsvriend
      - Appointement van Hof en Hoge Vierschaar van Holland voor Simeon Petrus Collot d'Escury, waarin bij scheiding en deling van de nalatenschap van Adriaan Dingeman van der Burch het huis Bleyenburg met drie morgen een hond land wordt toegewezen aan S.P. Collot d'Escury, 1743; met retroacta, 1669, 1740. Authentieke afschriften, 1702, 1740., 381; 3 stukken
      - Akte van transport gepasseerd voor schout, heemraden en schepenen van Niemandsvriend door Johan van der Burch aan Ewout Cornelisz van een huis met bijbehorend land en dijk, 1717; met retroacta, 1703. Afschrift., 382; 2 charters
        Waarbij bepaald werd, dat de eigenaar van huize Bleyenburg (zie inventarisnummer 381) het recht van naasting had
      - Akte van transport gepasseerd voor schout en schepenen van Niemandsvriend door Pieter Meesse Visser aan Simeon Petrus Collot d'Escury van tweehonderd vijftig roeden grientland in Niemandsvriend., 1750; 383; 1 charter
      - Akte van transport gepasseerd voor schout en schepenen van Niemandsvriend door Jacob van Lodenstein aan Hendrik Collot d'Escury van een huis met erf aan de Tolsteeg in Niemandsvriend, 1793; met retroacta en bijlagen, 1777, 1787., 384; 2 charters 3 stukken
      - Akte van transport gepasseerd voor schepenen van Sliedrecht door Evert van Asperen en Anthony van Zuiddam aan Simeon Petrus Collot d'Escury van drie morgen land in Niemandsvriend, 1793; met retroactum, 1792., 385; 2 charters
  - Streefkerk
    - Onderhandse akte van verkoop door Adriaan van Bleyenburg aan Frans Gielen van zeven morgen land gelegen in Streefkerk., 1629; 386; 1 stuk
  - Voorschoten
    - Akte van transport gepasseerd voor schout en schepenen van Voorschoten door Hendrik van Tol en Jan Sandra voor Catharina en Cecilia Gasthuizen aan Jan Immerzeel van twee morgen drie hond land in de Papenwegse polder te Voorschoten, 1784; met retroacta, 1749, 1770., 387; 3 charters
    - Akten van transport gepasseerd voor schout; en schepenen van Voorschoten en proces-verbaal van openbare verkoop aan Adrianus Pieter Twent van stukken land in de Papenwegse polder te Voorschoten, 1798-1812; met retroactum en bijlagen, 1796., 388-391; 4 charters 1 katern 5 stukken
      - Door: Dirk van Eyck en Jan van der Boon van zeven morgen honderd vijftig roeden, met retroactum, en bijlagen, 1796, 1798, 388; 1 charter 2 stukken